臺灣高等法院刑事裁定
111年度抗字第1155號
抗  告  人
即受刑人    許原瑞




上列抗告人即受刑人因聲請撤銷緩刑案件，不服臺灣新北地方法
院111年度撤緩字第154號，中華民國111年6月24日所為裁定，提
起抗告，本院裁定如下：
    主  文
原裁定撤銷，發回臺灣新北地方法院。
    理  由
一、檢察官聲請意旨略以：受刑人許原瑞（下稱受刑人）因傷害
    案件，經臺灣臺北地方法院108年度審簡字第1473號判決處
    有期徒刑5月，如易科罰金以新臺幣1000元折算1日，緩刑3
    年，並應向楊士明支付損害賠償新臺幣（下同）20萬元，於
    108年9月19日確定在案。惟受刑人未按月分期履行，認違反
    刑法第74條第2項第3款規定，情節重大，足認原宣告之緩刑
    難收其預期效果，而有執行刑罰必要，爰依同法第75條之1
    第1項第4款規定，聲請撤銷緩刑宣告等語。
二、原裁定意旨略以：受刑人因傷害案件，經臺灣臺北地方法院
    以108年度審簡字第1473號判決處有期徒刑5月，緩刑3年，
    並應於緩刑期間賠償楊士明20萬元，給付方式如下：自108
    年10月起，按月於每月15日以前給付15,000元至全部清償完
    畢為止，如有一期未履行，視為全部到期，該判決於108年9
    月19日確定等情，有刑事簡易判決書及本院被告前案紀錄表
    在卷可稽。又受刑人受緩刑宣告後，僅於108年10月16日、1
    08年11月18日、108年12月17日、109年1月16日、109年2月2
    0日各給付楊士明15,000元（合計75,000元），嗣即未再履
    行給付等情，有楊士明提出之存摺影本及交易明細在卷可佐
    ，並經代理人鄭傳惠到院陳述明確。審酌受刑人已履行部分
    僅占應給付總額之37.5％，且上開判決確定後，受刑人僅履
    行5期，迄今已逾2年未履行，堪認受刑人並無履行負擔之真
    意，違反緩刑所附條件，情節重大，難認原宣告緩刑可收
　　預期效果，因認有執行刑罰之必要，爰撤銷受刑人緩刑之宣
    告等語。
三、按緩刑制度設計之本旨，除避免執行短期自由刑之流弊外，
    亦在獎勵惡性較輕者使其遷善，而經宣告緩刑後，若有具體
    事證足認受宣告者並不因此有改過遷善之意，即不宜給予緩
    刑之寬典，故另有撤銷緩刑宣告制度。次按刑法第74條第2
    項第3款規定，緩刑宣告，得斟酌情形，命犯罪行為人向被
    害人支付相當數額之財產或非財產上之損害賠償；又受緩刑
    之宣告而有違反刑法第74條第2項第1款至第8款所定負擔情
    節重大者，足認原宣告之緩刑難收其預期效果，而有執行刑
    罰之必要者，得撤銷其宣告，刑法第75條之1第1項第4款亦
    有明定。再緩刑制度設計之本旨，主要目的在鼓勵惡性較輕
    微之犯罪行為人或偶發犯、初犯得適時改過，以促其遷善，
    復歸社會正途。然犯罪行為人經宣告緩刑後，若有具體事證
    足認其不因此而有改過遷善之意，自不宜給予緩刑之寬典。
    前開刑法第75條之1所謂「情節重大」之要件，當從受判決
    人是否自始真心願意接受緩刑所附帶之條件，或於緩刑期間
    是否顯有履行負擔之可能，卻隱匿或處分其財產、故意不履
    行、無正當事由拒絕履行或顯有逃匿之虞等情事而言，考量
    受判決人未履行條件情形與被害人所受損害間，依比例原則
    綜合衡酌原宣告之緩刑是否難收其預期之效果，而確有執行
    刑罰之必要，資以決定該緩刑宣告是否應予撤銷。檢察官聲
    請撤銷緩刑宣告時，法院就此即有裁量權，應考量刑法第75
    條之1第1項所定「足認原宣告之緩刑難收其預期效果，而有
    執行刑罰之必要」之要件為合目的性之裁量，妥適審酌被告
    於緩刑期間內違反應遵守事項之情節是否重大。
四、經查：
　㈠受刑人前因傷害案件，經臺灣臺北地方法院以108年度審簡字
    第1473號判決處有期徒刑5月，緩刑3年，並諭知受刑人應於
    緩刑期間賠償楊士明20萬元，給付方式如下：自108年10月
    起，按月於每月15日以前給付15,000元至全部清償完畢為止
    ，如有一期未履行，視為全部到期，於108年9月19日確定等
    情，有上開判決書及本院被告前案紀錄表在卷可稽（見執行
    卷，本院卷第15至16頁）。
  ㈡次查，楊士明於111年3月16日向臺灣臺北地方檢察署陳報受
    刑人僅並未按期履行而請求撤銷緩刑，且委任代理人向原審
    陳報被告僅履行5期合計75,000元一節，有聲請狀、原審訊
    問筆錄及原審函詢之帳戶交易明細資料在卷可憑（見執行卷
    ，原審卷第14、19頁），固可認受刑人受緩刑宣告後，僅於
    108年10月16日、108年11月18日、108年12月17日、109年1
    月16日、109年2月20日各給付楊士明15,000元，而未依上開
    確定判決所命緩刑期間內應負擔之條件履行。然楊士明已向
    本院陳稱，受刑人於111年7月間已將款項全數履行給付完畢
    ，並簽署債務履行證明書，此有本院公務電話查詢紀錄表、
    債務清償證明書等在卷可稽（本院卷第13、21至22頁）。是
    以受刑人上開履行給付之狀況，是否仍得作為緩刑難收預期
    效果之認定，未據原裁定審酌說明。　
五、原裁定僅以受刑人前未履行給付之狀況，認受刑人違反刑法
    第74條第2項第3款所定負擔情節重大，原宣告之緩刑難收其
    預期效果，而有執行刑罰之必要，未及審酌受刑人於原審裁
    定後再為履行之情況，自非妥適。抗告意旨執此指摘原裁定
    不當，為有理由，應由本院將原裁定撤銷，並為兼顧當事人
    之審級利益，發回原審法院，另為適法之處置。
據上論斷，應依刑事訴訟法第413條，裁定如主文。
中　　華　　民　　國　　111 　年　　8 　　月　　26　　日
                  刑事第二十二庭審判長法　官  王美玲
                                      法　官  陳銘壎
                                      法　官  汪怡君
以上正本證明與原本無異。
不得再抗告。
                                      書記官  高妤瑄
中　　華　　民　　國　　111 　年　　8 　　月　　29　　日